【裁判字號】    95,訴緝,65
【裁判日期】    950512
【裁判案由】    毒品危害防制條例
【裁判全文】
臺灣板橋地方法院刑事判決              95年度訴緝字第65號
公  訴  人  臺灣板橋地方法院檢察署檢察官
被      告  甲○○
上列被告因違反毒品危害防制條例案件，經檢察官提起公訴（94
年度毒偵字第1988號）暨移送併案審理（臺灣臺北地方法院檢察
署94年度毒偵字第3192號、臺灣板橋地方法院檢察署95年度毒偵
字第2646號），本院受理後被告為有罪之陳述，經合議庭裁定由
受命法官獨任進行簡式審判程序，判決如下：
    主  文
甲○○連續施用第一級毒品，累犯，處有期徒刑壹年，扣案之內
有無法析離之微量第一級毒品海洛因殘渣之塑膠袋貳個沒收銷燬
，分裝杓貳支、注射針筒肆支，均沒收；又連續施用第二級毒品
，累犯，處有期徒刑捌月，扣案之吸食器貳組、玻璃球壹個，均
沒收。應執行有期徒刑壹年陸月，扣案之內有無法析離之微量第
一級毒品海洛因殘渣之塑膠袋貳個沒收銷燬，分裝杓貳支、注射
針筒肆支、吸食器貳組、玻璃球壹個，均沒收。
    事  實
一、甲○○前於民國91年間因施用毒品案件，經本院裁定送勒戒
    處所觀察、勒戒後，認無繼續施用毒品之傾向，經臺灣板橋
    地方法院檢察署檢察官於91年6 月28日以91年度毒偵字第20
    24號為不起訴處分確定。又於91年間因犯偽造文書罪，經本
    院於92年8 月31日以92年度訴緝字第118 號判處有期徒刑八
    月，於92年9 月18日確定；另於92年間因違反動產擔保交易
    法案件，經臺灣臺北地方法院於93年1 月30日以92年度自字
    第143 號判處有期徒刑三月，於93年3 月1 日確定，其中有
    期徒刑八月部分之執行，原於92年9 月18日起算，至93年2
    月28日縮刑期滿，惟上開兩案嗣經臺灣臺北地方法院以93年
    度聲字第975 號裁定應執行有期徒刑十月確定，又於94年4
    月1 日起算刑期，故前揭兩案迄至94年5 月31日始縮刑期滿
    執行完畢。猶不知悔改，於前述觀察、勒戒執行完畢釋放後
    五年內，復各基於施用第一級毒品海洛因、第二級毒品甲基
    安非他命（起訴書載為安非他命）之概括犯意，自94年1 月
    初某日起至95年4 月1 日清晨5 時許止（其中自94年4 月1
    日起至94年5 月31日止另案在監執行，應予除外，容後詳述
    ），在臺北市○○區○○街76巷15號5 樓、臺北縣蘆洲市○
    ○○路97巷20號2 樓、臺北縣三重市○○街某不詳友人家中
    及臺北縣板橋市○○路4 號「富麗商務旅店」等處，以注射
    針筒注入體內之方式連續施用第一級毒品海洛因多次，且另
    自94年2 月初某日起至95年4 月1 日清晨5 時許止（其中自
    94年4 月1 日起至94年5 月31日止另案在監執行，應予除外
    ，容後詳述），在同上址等處，以安非他命吸食器或玻璃球
    點火燒烤之方式連續施用第二級毒品甲基安非他命多次。嗣
    先後於(一)94年3 月31日下午1 時30分許，在其位於臺北縣蘆
    洲市○○○路97巷20號2 樓之住處為警查獲，並扣得其所有
    供己施用之第一級毒品海洛因殘渣袋一個、分裝杓一支、注
    射針筒二支及其所有供己施用第二級毒品甲基安非他命之吸
    食器一組、玻璃球一個；(二)94年9 月9 日上午11時30分許，
    在臺北市○○區○○街76巷15號5 樓住處為警查獲，經警採
    尿驗悉；(三)95年4 月1 日下午5 時許，在臺北縣板橋市○○
    路4 號「富麗商務旅店」705 室為警查獲，並扣得其所有供
    己施用之第一級毒品海洛因殘渣袋一個、注射針筒二支、分
    裝杓一支及其所有供己施用第二級毒品甲基安非他命之吸食
    器一組。
二、案經臺北縣政府警察局三重分局報請臺灣板橋地方法院檢察
    署檢察官偵查起訴暨移送併案審理，經本院合議庭裁定以簡
    式審判程序審理。
    理  由
一、訊據被告甲○○於本院審理時對其於上揭時、地，分別連續
    施用第一、二級毒品海洛因、甲基安非他命之犯行，業已坦
    承不諱。又被告經警詢問後所採集之尿液經送檢驗結果，呈
    施用第一級毒品海洛因、第二級毒品甲基安非他命之陽性反
    應，有臺灣檢驗科技股份有限公司於94年4 月20日、94年9
    月23日、95年4 月19日出具之濫用藥物尿液檢驗報告各一件
    附卷可稽，復有被告所有供己施用之第一級毒品海洛因殘渣
    袋二個、分裝杓二支、注射針筒四支及供己施用第二級毒品
    甲基安非他命之吸食器二組、玻璃球一個扣案可證。再者，
    被告前於91年間因施用毒品案件，經本院裁定送勒戒處所觀
    察、勒戒後，認無繼續施用毒品之傾向，經臺灣板橋地方法
    院檢察署檢察官於91年6 月28日以91年度毒偵字第2024號為
    不起訴處分確定，有臺灣高等法院被告前案紀錄表附卷可按
    ，是被告乃經觀察、勒戒執行完畢釋放後，五年內再犯施用
    毒品之犯行，至為灼然。綜上，足認被告自白與事實相符，
    罪證明確，犯行洵堪認定。
二、查海洛因及甲基安非他命分別係毒品危害防制條例第2 條第
    2 項第1 款、第2 款所列之第一級、第二級毒品。核被告所
    為，係犯毒品危害防制條例第10條第1 項之施用第一級毒品
    罪及同條例第10條第2 項之施用第二級毒品罪。被告於施用
    毒品海洛因、甲基安非他命而持有各該毒品之低度行為，應
    分別為施用之高度行為所吸收，均不另論罪。又公訴人起訴
    之犯罪事實雖未敘及被告自94年3 月31日該次為警查獲後至
    95年4 月1 日清晨5 時許止施用第一級毒品海洛因、第二級
    毒品甲基安非他命等犯行，然該等部分事實與公訴人起訴之
    施用第一級毒品海洛因、第二級毒品甲基安非他命部分之犯
    罪事實既具連續犯裁判上一罪關係，應為起訴效力所及，本
    院自得一併予以審究，而被告雖曾於94年4 月1 日起至94年
    5 月31日止入監執行而無施用毒品之可能，惟期間甚短，出
    監後隨即又有施用毒品犯行，從未戒絕仍係承前之概括犯意
    所為，業據被告供明在卷，附此敘明。被告先後多次分別施
    用第一、二級毒品之犯行，均時間緊密，犯罪構成要件相同
    ，顯係基於概括犯意為之，皆為連續犯，依刑法第56條規定
    ，各以一罪論，並加重其刑。其所犯上開施用第一級毒品、
    第二級毒品二罪間，犯意各別，行為互殊，應予分論併罰。
    查被告前於91年間因犯偽造文書罪，經本院於92年8 月31日
    以92年度訴緝字第118 號判處有期徒刑八月，於92年9 月18
    日確定；另於92年間因違反動產擔保交易法案件，經臺灣臺
    北地方法院於93年1 月30日以92年度自字第143 號判處有期
    徒刑三月，於93年3 月1 日確定，其中有期徒刑八月部分之
    執行，原於92年9 月18日起算，至93年2 月28日縮刑期滿，
    惟上開兩案嗣經臺灣臺北地方法院以93年度聲字第975 號裁
    定應執行有期徒刑十月確定，又於94年4 月1 日起算刑期，
    故前揭兩案迄至94年5 月31日始縮刑期滿執行完畢，其上述
    連續施用第一級毒口海洛因、第二級毒品甲基安非他命行為
    之終了，既於前案犯罪有期徒刑執行完畢後五年以內，自屬
    累犯，應依刑法第47條之規定加重其刑，併依法遞加重之。
    爰審酌被告年值青壯，不思尋求正當之身心發展，前曾有毒
    品前科，仍未戒絕，竟又施用足以導致精神障礙、性格異常
    ，甚至造成生命危險之毒品，戕害一己之身心健康，對社會
    治安可能之危害程度非微，惟其於犯罪後尚能坦承犯行等一
    切情狀，分別量處如主文所示之刑，並依刑法第51條第5 款
    規定定其應執行之刑，以示懲儆。
三、扣案之內有無法析離之微量第一級毒品海洛因殘渣之塑膠袋
    二個，應概認屬查獲之毒品，不問屬於犯人與否，爰依毒品
    危害防制條例第18條第1 項前段規定，併予宣告沒收銷燬。
    又扣案之注射針筒四支、分裝杓二支，係被告所有供己施用
    第一級毒品海洛因所用之物，又吸食器二組、玻璃球一個則
    係被告所有其己施用第二級毒品甲基安非他命所用之物，爰
    依刑法第38條第1 項第2 款規定，均併予宣告沒收。
據上論斷，應依刑事訴訟法第273 條之1 第1 項、第299 條第1
項前段，毒品危害防制條例第10條第1 項、第2 項、第18條第1
項前段，刑法第11條前段、第56條、第47條、第51條第5 款、第
38條第1 項第2 款，判決如主文。
本案經檢察官朱立豪到庭執行職務
中    華    民    國    95    年    5     月    12    日
                  刑事第十七庭  法  官  張江澤
以上正本證明與原本無異。
如不服本判決，應於判決送達後10日內，向本院提出上訴狀。
                                書記官  林怡秀
中    華    民    國    95    年    5     月    12    日
附錄本案論罪科刑法條全文：
毒品危害防制條例第10條
施用第一級毒品者，處六月以上五年以下有期徒刑。
施用第二級毒品者，處三年以下有期徒刑。


司法院資訊處製作；財團法人民間司法改革基金會備份。
